臺灣屏東地方法院刑事判決　　　　　　　 96年度訴字第752號
公　訴　人　臺灣屏東地方法院檢察署檢察官
被　　　告　乙○○
指定辯護人　本院公設辯護人　丙○○
上列被告因殺人未遂案件，經檢察官提起公訴（96年度調偵字第
143 號），本院判決如下：
    主  文
乙○○殺人未遂，處有期徒刑伍年貳月。
    事  實
一、乙○○於民國95年11月14日晚間9 時50分許，於酒後前往甲
    ○○位於屏東縣牡丹鄉○○村○○路144 號住處，竟基於殺
    人犯意，逕自走入廚房拿起菜刀，朝甲○○頭部、後背部等
    處砍殺數刀，致甲○○受有頭部外傷併後枕部割傷及背部多
    處割傷之傷害，因而驚動甲○○之父陳貴成起床至廚房查看
    ，乙○○見狀遂因而罷手，甲○○經送醫急救後始倖免於難
    。嗣經陳貴成報案後，由警於同日晚間10時許，在屏東縣牡
    丹鄉○○村○○路56號內查獲，並扣得上開菜刀1 把。
二、案經甲○○訴由屏東縣警察局恆春分局報請臺灣屏東地方法
    院檢察署檢察官偵查起訴。
    理  由
壹、程序部分：
一、刑事訴訟法第159 條之4 第2 款所稱從事業務之人於業務上
    或通常業務過程所須製作之紀錄文書、證明文書，因係於通
    常業務過程不間斷、有規律而準確之記載，且大部分紀錄係
    完成於業務終了前後，無預見日後可能會被提供作為證據之
    偽造動機，其虛偽之可能性小，除非該等紀錄文書或證明文
    書有顯然不可信之情況，否則有承認其為證據之必要。醫院
    診斷證明書係病患就診或就醫，醫師就其診斷治療病患結果
    ，所出具之證明書。醫師法第17條規定，醫師如無法令規定
    之理由，不得拒絕診斷書之交付。醫師係從事醫療業務之人
    ，病患如純為查明病因並以接受治療為目的，而到醫療院所
    就醫診治，醫師於例行性之診療過程中，對該病患所為醫療
    行為，於業務上出具之診斷書，屬於醫療業務上或通常醫療
    業務過程所製作之證明文書，自該當於上開條款所指之證明
    文書。本案卷附屏東醫院恆春分院診斷證明書1 紙，符合刑
    事訴訟法第159 條之4 第2 款所定文書之要件，經查亦無顯
    不可信之情形，應有證據能力。
二、按被告以外之人於審判外之陳述，雖不符刑事訴訟法第159
    條之1 至第159 條之4 之規定，而經當事人於審判程序同意
    作為證據，法院審酌該言詞陳述或書面陳述作成時之情況，
    認為適當者，亦得為證據；當事人、代理人或辯護人於法院
    調查證據時，知有第159 條第1 項不得為證據之情形，而未
    於言詞辯論終結前聲明異議者，視為有前項之同意，刑事訴
    訟法第159 條之5 第1 項、第2 項定有明文。檢察官、被告
    及辯護人對於本判決所引用告訴人甲○○於警訊及偵查中之
    指述、證人陳貴成於警訊中之證述等證據，未於本院言詞辯
    論終結前爭執其證據能力，茲審酌該等書面陳述作成時之情
    況，並無不宜作為證據之情事，且本院認為以之作為本件論
    罪之證據，均與待證事實具有關聯性，作為本案之證據亦屬
    適當，是依上開規定，自得為證據。
三、又卷附扣案物品照片4 張，係傳達照相當時現場情況，而透
    過照片傳達的情形與現場真實情形，在內容上的一致性，透
    過機械的正確性來加以保障，換言之，照片並不存在人對現
    實情形的知覺、記憶所經常發生的表現錯誤，是照片之性質
    亦非供述證據，並無傳聞法則之適用，且於此亦別無證據證
    明上開資料有經偽造變造之情形，有證據能力。
貳、實體部分：
一、訊據被告乙○○對於上開犯罪事實均坦承不諱，核與告訴人
    甲○○之指訴及證人陳貴成證述之情節相符，且有屏東醫院
    恆春分院診斷證明書1 張及照片4 張在卷可稽，足認被告上
    開自白與事實相符，被告犯行洵堪認定，應予以依法論科。
二、核被告所為，係犯刑法第271 條2 項、第1 項之殺人未遂罪
    。被告雖已著手砍殺被害人，惟未生死亡之結果，為未遂犯
    ，爰依刑法第25條第2 項規定，按既遂犯之刑減輕之。爰審
    酌被告為66年10月2 日出生，教育程度為國中畢業，智識非
    高。被告犯罪時為成年人，為人處事本應謹慎行事，竟不知
    控制自己情緒，飲酒後任意持刀砍殺他人，目無法紀，惟念
    及被告犯罪後坦承犯行態度良好，本案告訴人甲○○傷勢未
    甚重大，且目前已復原良好，被害人甲○○於本院審理時亦
    表示願意給被告一個重新做人的機會，素行尚佳（此有臺灣
    高等法院被告前案紀錄表1 紙在卷可稽）等一切情狀，量處
    如主文所示之刑。末查，扣案之菜刀1 把，雖係供犯罪所用
    ，但並非被告所有，爰不依法諭知沒收，附此敘明。
三、據上論斷，應依刑事訴訟法第299 條第1 項前段，刑法第27
    1 條第2 項、第1 項、第25條第2 項，判決如主文。
本案經檢察官劉昀到庭執行職務。
中　　華　　民　　國　　96　　年　　11　　月　　20　　日
                  刑事第一庭  審判長法  官  潘正屏
                                    法  官  曾吉雄
                                    法  官  許蓓雯
以上正本證明與原本無異。
如不服本判決應於收受本判決送達後十日內向本院提出上訴書狀，
其未敘述上訴理由者，並得於提起上訴後十日內向本院補提理由
書狀（均須按他造當事人之人數附繕本）「切勿逕送上級法院」
中　　華　　民　　國　　96　　年　　11　　月　　21　　日
                                    書記官  蘇雅慧
附錄本案論罪科刑法條：
刑法第271條第2項、第1項
殺人者，處死刑、無期徒刑或10年以上有期徒刑。
前項之未遂犯罰之。
